# 烦请陈版主出山，小生有个疑问。

提问人：宥宥昕昕 时间：2021-05-07 17:14:30
政府征地并对场地平整，平整过程中需要清除部分山体，现对该山体所含石灰石进行拍卖，我司通过竞拍摘牌后支付相应费用，取得该石灰石的所有权（储量报告 100 万吨石灰石、具体重量不确定，以实际为准），预计后期还要支付清场费用等。现要对其进行入账，正常做原材料处理，相关费用计入原材料取得成本，数量按照储量报告记账，最终清场完毕实际数量与储量报告的差调整差异，这种做法是否妥当？

回答人：chenyiwei
由于需先进行山体平整等操作才能取得其中的石灰石，所以刚签约时不进行账务处理。所支付的相应费用，根据预计获得石灰石的时间距离预付款支付日期是否超过一年，确认为其他流动/非流动资产。
后续实际获得石灰石时，可根据储量报告、中标价款（含后续预估的清场费用）等暂估单位成本，从预付款项中转入原材料成本。最终清算时按会计估计变更进行差额调整。